【裁判字號】    96,訴,717
【裁判日期】    950508
【裁判案由】    違反電信法等
【裁判全文】
臺灣桃園地方法院刑事判決               96年度訴字第717號
公  訴  人  臺灣桃園地方法院檢察署檢察官
被      告  甲○○
上列被告因違反電信法等案件，經檢察官提起公訴（96年度偵字
第1796號），本院判決如下：
    主  文
甲○○被訴傷害部分公訴不受理；被訴意圖為自己不法之利益，
以無線方式，盜用他人電信設備通信罪部分無罪。
    理  由
一、公訴意旨略以：被告甲○○因懷疑加油站同事即告訴人乙○
    ○曾竊取其財物，乃告知其友人即當時未滿18歲之少年唐Ｏ
    Ｏ（民國78年2 月生，另案由檢察官偵辦）上情，2 人遂共
    同基於傷害之犯意聯絡，於95年12月21日晚上，由被告甲○
    ○在加油站附近之某便利商店外，監看告訴人乙○○自加油
    站下班後，隨即通知事先埋伏在告訴人乙○○固定返家路線
    即桃園縣桃園市○○路1150號附近之唐ＯＯ，詎唐ＯＯ於同
    日晚上11時10分許，在上址見告訴人乙○○出現，即徒手毆
    打告訴人乙○○頸部等處，告訴人乙○○因而受有頸部、右
    腰部挫傷之傷害。而於同日晚上某時許，被告甲○○與唐Ｏ
    Ｏ在桃園市○○街與南平路交叉口附近會合，被告甲○○明
    知唐ＯＯ交付告訴人乙○○所有之門號0000000000號行動電
    話1 具為贓物，竟仍收受之（所犯收受贓物部分，另經本院
    以96年度簡字第120 號簡易判決判處拘役50日，緩刑2 年）
    ，而被告甲○○竟基於意圖為自己不法利益之犯意，自95年
    12月28日凌晨2 時43分37秒許起迄同年月29日晚上9 時57分
    35秒許止，以上揭行動電話SIM 卡插於其0000000000號行動
    電話撥打使用，而以無線方式盜用告訴人乙○○之上揭行動
    電話SIM 卡電信設備，致台灣大哥大股份有限公司誤以為係
    告訴人乙○○或獲其授權使用之人所撥打而提供電信服務，
    被告甲○○因而獲得相當於通話服務875 秒之不法利益。因
    認被告涉犯刑法第277 條第1 項傷害罪、電信法第56條第1
    項盜用他人電信設備通信罪云云。
二、公訴不受理部分：
    按告訴乃論之罪，告訴人於第1 審辯論終結前得撤回其告訴
    ，又告訴經撤回者，法院應諭知不受理之判決，刑事訴訟法
      第238 條第1 項、第303 條第3 款定有明文。又刑事訴訟
    法第307 條規定，依同法第303 條所為之不受理判決得不經
    言詞辯論為之。本件被告甲○○被訴涉犯刑法第277 條第1
    項之傷害罪嫌，依同法第287 條前段之規定須告訴乃論，而
    告訴人乙○○於本院審理時當庭撤回告訴（見本院96年4 月
    24日審判筆錄），揆諸上開法條規定，本件傷害部分爰不經
    言詞辯論，逕諭知不受理之判決。
三、無罪部分：
    按犯罪事實應依證據認定之，無證據不得認定犯罪事實，又
    不能證明被告犯罪者，應諭知無罪之判決，刑事訴訟法第15
    4 條第2 項、第301 條第1 項分別定有明文。本件公訴人認
    被告甲○○涉犯意圖為自己不法之利益，以無線方式盜用他
    人電信設備通信罪嫌，無非係以被告之自白、少年唐ＯＯ之
    供述、證人乙○○之證詞、贓物領據、通聯調閱查詢單等為
    其論據。惟訊據被告固供承於上揭時地自少年唐ＯＯ處收受
    被害人乙○○之行動電話1 具不諱，然堅決否認有何違反電
    信法之犯行，辯稱：少年唐ＯＯ交付乙○○之行動電話予伊
    時，其內並無ＳＩＭ卡，伊只是將自己使用之門號00000000
    00號ＳＩＭ卡插入乙○○之行動電話使用，並未盜用乙○○
    之電信設備即ＳＩＭ卡對外通信等語。經查：
  (1)證人唐ＯＯ於本院審理時證述伊當時拿到乙○○之手機後，
    即將裡面的ＳＩＭ卡取出，並將之丟棄在桃園市○○路的小
    巷子內等語（見本院96年4 月24日審判筆錄）；而證人乙○
    ○於本院審理時亦證述：案發當天晚上伊遭毆打後，伊母親
    當天馬上打電話到電信公司停話等語（見本院96年4 月24日
    審判筆錄）。而觀之卷附之通聯調閱查詢單（見偵查卷第42
    頁至44頁），可知被告自95年12月28日凌晨2 時43分37秒許
    起迄同年月29日晚上9 時57分35秒許止，係將其所使用之門
    號0000000000號ＳＩＭ卡插入乙○○之行動電話（序號為
    000000000000000 號）對外撥打使用，是依證人唐ＯＯ、乙
    ○○之證詞及卷附之通聯調閱查詢單，足認被告僅係單純使
    用乙○○之行動電話（不含ＳＩＭ卡），而無盜用乙○○之
    電信設備即ＳＩＭ卡對外通信，至為明確。從而，公訴人所
    舉事證尚不足使本院形成被告此部分有罪之心證，依前開說
    明，本院自應依法為被告無罪之諭知。
  (2)至公訴人於本院準備程序中表示：「依據通訊資料查詢單顯
    示被害人的電話遭搶後，於95年12月22日有二通電話撥打，
    故被告仍有違反電信法之犯行。」等語，然本件起訴之犯罪
    事實為被告於95年12月28日、29日盜用乙○○之ＳＩＭ卡對
    外通信，此部分既經本院為無罪之諭知，當無從另擴張或追
    加（亦未據追加起訴）犯罪事實，此部分自非本院得以審判
    之範圍，附此敘明。
據上論斷，依刑事訴訟法第301 條第1 項、第303 條第3 款、第
307條，判決如主文。
本案被告違反電信法部分經檢察官薛植和到庭執行職務。
中    華    民    國    95    年    5     月    8     日
                  刑事第一庭審判長法  官  曾淑華
                                  法  官  王耀興
                                  法  官  黃梅淑
以上正本證明與原本無異。
如不服本判決，應於判決送達後10日內向本院提出上訴狀（應附
繕本），上訴於臺灣高等法院。
                                  書記官  魏里安
中    華    民    國    96    年    5     月    8     日


司法院資訊處製作；財團法人民間司法改革基金會備份。
